# 请教陈版：股权投资的处理

提问人：我是混 r_ 时间：2015-12-19 15:46:11
甲公司与另外乙、丙两家公司共同投资成立B公司，从投资协议来看，甲持股30%、乙持股40%(由乙公司并表）。另约定 6 年后若B公司上市，则甲公司可以通过转让股权的方式退出，若B公司未能上市，则甲公司有权要求乙公司以现金购买甲持有的全部股权（从此条款来看，只是有权选择，并非乙公司必须），购买价格为出资金额加上预期收益（约定预期收益率为6%）减去已分配给甲公司的利润。请问甲公司能作为长期股权投资并按照权益法核算吗？还是从实质来看，甲公司只是借款行为？

回答人：chenyiwei
“从投资协议来看，甲持股30%、乙持股40%(由乙公司并表）。另约定 6 年后若B公司上市，则甲公司可以通过转让股权的方式退出，若B公司未能上市，则甲公司有权要求乙公司以现金购买甲持有的全部股权（从此条款来看，只是有权选择，并非乙公司必须），购买价格为出资金额加上预期收益（约定预期收益率为6%）减去已分配给甲公司的利润”：
从该协议看，倾向于认为：如果无其他特殊安排（如持股期间甲公司优先分利等），则对甲公司而言仍属于股权投资，因为在相当程度上甲仍然享有或承担了在剩余净资产中的风险和收益。但其控股股东乙同时向甲签发了一个附条件的卖出期权。对该期权应采用期权估值模型进行估值，后续按公允价值计量且其变动计入当期损益；其余部分为权益法的投资成本。

提问人：我是混 r_ 时间：2015-12-20 13:50:15
陈老师，以下是我的理解，请指教：如果站在乙公司角度，乙公司不能无条件地避免以交付现金来受让其甲公司的股份这项合同义务，那么乙公司是不是在合并报表中应确认为负债？B公司是不是也应确认为负债？我的理解：站在B公司角度看作为一项可回售工具，而确认为权益。

回答人：chenyiwei
因为回售的对象是其股东乙公司，而不是被投资公司B本身，因此对B而言仍然是权益工具。对B公司并不是因为它是“特殊的可回售工具”才被作为权益处理的，而是它本身对B而言就是符合权益工具定义的。